臺灣士林地方法院刑事判決　　　　　　　　　　　　　 九十年度訴字第五七三號
　　公　訴　人　臺灣士林地方法院檢察署檢察官
　　被　　　告　戊○○
　　選任辯護人　許智勝
　　被　　　告　丁○○
　　　　　　　　子○○
　　　　　　　　庚○○
　　　　　　　　辛○○
　　　　　　　　卯○○
右列被告因竊佔等案件，經檢察官提起追加起訴 (八十九年度偵字第九四○八、一一
○九四號、九十年度偵字號三五○七號、九十一年度偵字第一二九九號)，本院判決
如左：
    主  文
本件公訴不受理。
    理  由
一、追加起訴意旨略稱：(一)被告戊○○曾有違反公司法前科（未構成累犯），原係冠
    聖建材有限公司實際負責人（已於民國八十九年十二月停業）；被告庚○○、丁○○、子○○則為營業大貨車司機；被告戊○○明知廢棄物之貯存、清除、處理
    ，依法須向地方主管機關申請核發許可證或核備文件後，始得經營廢棄物之貯存
    、清除、處理，竟未經申請許可，在台北市○○街三七二巷十五號，經營廢棄物
    處理業務；被告戊○○於八十九年八月二十四日下午，與被告庚○○、丁○○、
    子○○基於犯意聯絡，以每車新台幣（下同）八千元之代價，由被告戊○○聯絡
    被告丁○○，丁○○告知被告庚○○需出二台車載運房屋整修之建築廢棄物，被
    告庚○○即另通知被告子○○協助，由被告子○○與被告丁○○分別駕駛ＮＧ─
    １７８號（子○○所駕駛）及ＦＨ─９９９號（庚○○之公司所有）營業大貨車
    ，前往被告戊○○指定之台北市○○街三七二巷十五號工地，清除該工地所存放
    之廢木材、磚塊、水泥等建築廢棄物，欲載運至台北縣金山鄉不詳工地傾倒，被
    告庚○○則分得八成、被告丁○○分得二成價款。嗣於同年月二十五日凌晨二時
    許，被告丁○○、子○○將車停放在台北縣淡水鎮山子邊三號旁，為警查獲，始
    供出上情。(二)被告辛○○明知坐落臺北縣三芝鄉○○村○○段番子崙小段第九、
    第十三、第十四、第二十、第二十二、第二十六地號土地（以下簡稱系爭土地）
    為其母陳林阿款與他人共有，或為他人所有之土地，地目為旱，經行政院以六十
    八年十一月二十一日台六十八經字第一一七０一號函核定，台灣省政府六十九年
    二月六日六九府農山字第一二０一六六號公告為山坡地保育利用條例所稱之山坡
    地，及經行政院以八十五年一月十三日台八十五農字第０一三三五號函核定，台
    灣省政府八十五年三月六日八五府農水字第一二三一四號公告列為水土保持法規
    定之山坡地。被告辛○○竟意圖為自己不法利益，未徵得系爭土地共有人同意，
    並無使用系爭土地權限，亦未經廢棄物清理主管機關許可，即擅自八十八年八月
    間，將系爭土地以鐵皮圍起占用，供不特定人傾倒堆置含有建築廢棄物之土石、
    磚塊及垃圾廢棄物。被告辛○○並以日薪一千餘元之價格，僱用與其具有犯意聯
    絡之卯○○，在現場擔任看守、收費及清掃路面工作，遇有載運廢棄物前來傾倒
    之營業大貨車，即予每車收取三千五百元至四千元不等代價。被告子○○係ＮＧ
    ─１７８號車駕駛人，被告子○○於八十九年三、四月間，連續多次駕駛前開大
    貨車，載運土石等建築廢棄物，至上述地點傾倒多次，每次付款三千五百元至四
    千元由被告寅○○（寅○○追加起訴部分，由本院另行審結）收取。因認被告戊○○、丁○○、子○○、庚○○涉犯廢棄物清理法第二十二條第二項第四款罪嫌
    。被告辛○○、卯○○涉犯廢棄物清理法第二十二條第二項第三款、山坡地保育
    利用條例第三十四條第一項、水土保持法第三十二條第一項罪嫌。
二、按起訴之程序違背規定者，應諭知不受理之判決，並得不經言詞辯論為之，刑事
    訴訟法第三百零三條第一款、第三百零七條分別定有明文。按於第一審言詞辦論
    終結前，得就與本案相牽連之犯罪或本罪之誣告罪，追加起訴，此同法第二百六
    十五條第一項定有明文。是得追加起訴者限於本案相牽連之犯罪或本罪之誣告罪
    ，若非上開情形而追加起訴，該追加起訴自屬不合法。所謂「本案相牽連之犯罪
    」，乃指與已經起訴之案件，有刑事訴訟法第七條所定之下列四款情形之一者：
    (一)一人犯數罪者。(二)數人共犯一罪或數罪者。(三)數人同時在同一處所各別犯罪者
    。(四)犯與本罪有關係之藏匿人犯、湮滅證據、偽證、贓物各罪者。而所謂與本案
    有「數人共犯一罪或數罪」關係者，需所追加起訴之被告與「已經起訴之被告」
    共犯一罪或數罪始足當之，若非與「已經起訴之被告」共犯一罪或數罪之人，即
    不合上開要件，不得准予追加，否則無疑使訴訟無限擴張，有損訴訟迅速之要求
    。
三、查本案「已經起訴之被告」為丙○○、乙○○、癸○○、午○○、未○○、壬○○、辰○○、巳○○及丑○○等九人，而「起訴之犯罪事實」為：(一)被告丙○○
    竟基於概括犯意，先自八十八年四月十六日起至八十九年十一月十五日止，在所
    承租之坐落於台北縣八里鄉○○里○段蛇子形小段六六九、六六九之九、六六九
    之一八地號之土地及另一未登陸之國有地（均為經台灣省政府報請行政院核定公
    告為水土保持法及山坡地保育利用條例所稱之山坡地），挖掘池坑二處，以儲存
    廢污泥及砂石，並設置鐵皮屋，且收購含有泥漿、鋼筋、輪胎等營建廢棄土，將
    之露天堆置、儲存，並分別僱用被告乙○○、癸○○、午○○，及委請未○○分
    別擔任駕駛挖土機、洗刷地面、駕駛大貨車載運廢污泥，從事廢棄物清理（洗砂
    之業務，將含有污泥之廢水直接排入淡水河內、廢鋼筋露天推置一旁，堆置土石
    部分緊鄰淡水河，廢土及砂石推積如山，未設置隔離或任何水土保持措施，所堆
    置廢土、砂石裸露、崩塌、甚至滑落或遇雨流入河中淤塞河床、水道，復未植生
    覆蓋，破壞地表及地下水源涵養功能，致生水土流失、毀損水土保持處理與維護
    設施之實害。(二)被告丙○○同承前開概括犯意自八十八年八月一日起，在其向己○○（業據檢察官撤回追加起訴）承租之台北縣八里鄉○○里○段渡船頭小段一
    八四地號土地，及超出承租權範圍之己○○父親林水樹所有同前小段一八四之一
    二、一八四之一八地號土地、如未經登記國有之土地上，設置洗砂機一台、篩選
    機二台、鐵皮屋一間，並挖掘坑洞儲存廢污泥、砂石，且收購含有泥漿、鋼筋、
    輪胎、一般廢棄物等營建廢棄土，將之露天堆置、儲存，並分別僱用被告壬○○
    、辰○○、巳○○、丑○○、未○○擔任操作挖土機及駕駛大貨車載運廢污泥，
    從事廢棄物清理（洗砂）之業務，及將含有污泥之廢水直接排入淡水河內、廢鋼
    筋、垃圾露天推置一旁，將含有污泥之廢水直接排入淡水河內，堆置土石部分、
    垃圾堆緊鄰淡水河，廢土及砂石推積如山，未設置隔離或任何水土保持措施，所
    堆置廢土、砂石裸露、崩塌、甚至滑落或遇雨流入河中淤塞河床、水道，復未植
    生覆蓋，破壞地表及地下水源涵養功能，致生水土流失、毀損水土保持處理與維
    護設施之實害。
四、就本案「已經起訴之被告」及犯罪事實，與前開追加起訴部分，追加起訴之被告
    戊○○、丁○○、子○○、庚○○、辛○○、卯○○與本案「已經起訴之被告」
    ，並無一人犯數罪、數人共犯一罪或數罪、數人同時在同一處所各別犯罪、犯與
    本罪有關係之藏匿人犯、湮滅證據、偽證、贓物各罪或與為本案罪之誣告罪之關
    係，揆諸前開說明，其此部分之追加起訴自不合法。
五、雖檢察官追加起訴之被告辛○○、卯○○與檢察官另追加起訴之寅○○（被告寅
    ○○被訴台北縣八里鄉○○里○段渡船頭小段一八四、一八四之一二、一八四之
    一八地號土地上，傾倒廢土，涉犯廢棄物清理法第二十二條第二項第三款罪嫌部
    分與本案「已經起訴之被告」丙○○有數人共犯一罪之牽連關係，此部分追加為
    合法）三人間有共犯一罪之關係，但被告辛○○、卯○○仍與本案「已經起訴之
    被告」無前述符合得追加起訴之情形，自不得因與追加起訴之被告寅○○有共犯
    關係，即得在與本案「已經起訴之被告」無任何前述得追加起訴要件之情形下，
    亦得追加起訴，附此敘明。
六、綜上所述，本件追加起訴不合法，依照上開說明，本件爰不經言詞辯論，逕為諭
    知不受理之判決。
七、本件既經諭知不受理，檢察官於九十一年十月十八日以甲○明九一偵緝四一五字
    第七七五五號函請併案審理之有關被告辛○○所涉違反山坡地保育條例案件（即
    九十一年度偵緝字第四一五號），與本案即無事實上或裁判上一罪之關係，本院
    自無從併予審理，應退由檢察官另行依法處理。
八、據上論斷，應依刑事訴訟法第三百零三條第一款、第三百零七條判決如主文。
中      華      民      國     九十一     年      十     月     二十四  日
                                      臺灣士林地方法院刑事第一庭
                                          法  官  江  翠  萍
右正本證明與原本無異。
如不服本判決應於送達後十日內向本院提出上訴狀。
                                          書記官  范  淑  芬
中      華      民      國     九十一     年      十     月     三十    日
